---
title: "Analiza bazy danych Lego rebrickable"
author: "Dominik Łukasiewicz"
date: "`r Sys.Date()`"
output:
  html_document: 
    toc: yes
    toc_float: true
    number_sections: yes
  word_document: default
  pdf_document: default
---

# Wstęp
Celem projektu jest analiza bazy danych Lego na przestrzeni lat. Dane pochodzą ze strony: https://rebrickable.com/downloads/

Raport został podzielony na następujące rozdziały:

- Wstęp

- Przygotowanie środowiska - przedstawienie bibliotek jakie zostały wykorzystane do realizacji projektu oraz ustawienie ziarna, w celu zapewnienia powtarzalności wyników

- Schemat danych - przedstawienie schematu danych wykorzystanych do analizy. Warte uwagi jest fakt, iż zdjęcia schematu oraz wykorzystane dane różnią się od siebie w niewielkim stopniu

- Wstępne przetwarzanie danych - pokazania sposobu wczytania danych, ich wyczyszczenia oraz ukazanie podstawowych statystyk dla każdej z tabel

- Analiza danych - spojrzenie na dane pod wieloma kątami i zaprezentowanie wyników analizy w postaci tabel i wykresów

- Przewidywanie dalszych cech zestawów Lego - próba przewidzenia co się stanie dalej z cechami zestawów Lego

Dzięki analizy można dostrzeć, że LEGO praktycznie nieustannie rośnie od momentu powstania pierwszego zestawu. Jednym z przyczyn popularności LEGO jest projektowanie zestawów w tematyce popularnych marek takich jak: Star wars, Bionicle, Ninjago. Na początku istnienia LEGO nie wykorzystywano znanych marek, lecz ogólnikowe tematy takie jak: System, Town, Technic, City. Co ciekawe, projektowanie zestawów nie związane z znanymi markami rośnie z roku na rok, co tylko pokazuje fenomen i popularność LEGO. Według wyników z przeprowadzonych prognoz, liczba zestawów oraz części będzie ciągle rosła.

# Przygotowanie środowiska
## Wykorzystane biblioteki

```{r, message=F, echo=F, warning=F}

library(knitr)
library(dplyr)
library(DT)
library(png)
library(skimr)
library(plotly)
library(ggplot2)
library(gganimate)
library(magick)
library(forecast)


prettyTable <- function(table_df, round_digits=2) {
    DT::datatable(table_df, style="bootstrap", filter = "top", rownames = FALSE, extensions = "Buttons", options = list(dom = 'Bfrtip', buttons = c('copy', 'csv', 'excel', 'pdf', 'print'))) %>% formatRound(names(dplyr::select_if(table_df, is.numeric)), round_digits)
}

opts_chunk$set(echo=F, message = F, warning = F)

current_year <- as.integer(format(Sys.Date(), "%Y"))
```

- knitr - tworzenie raportów w R
- dplyr - przetwarzanie danych
- DT - wyświetlanie interaktywnych tabel
- png - wczytywanie i pokazywanie zdjęć
- skimr - tworzenie podsumowania danych
- ggplot2 - tworzenie wykresów
- plotly - tworzenie interaktywnych wykresów
- gganimate - animowane wykresy
- magick - łączenie animowanych wykresów
- forecast - prognoza trendów

## Ustawienie powtarzalności wyników
W celu zapewnienia powtarzalności wyników ziarno zostało ustawione na 23.

```{r, echo=T}
set.seed(23)
```

```{r, cache=T}
unzip("data.zip")
```

# Schemat danych
```{r, cache=T}
rebrickable_schema <- readPNG("data/rebrickable_schema_v3.png")
grid::grid.raster(rebrickable_schema)
```

# Wstępne przetwarzanie danych
## Wczytanie danych
```{r, cache=T, echo=T}
colors_raw <- read.csv("data/colors.csv", header = T, sep = ",")
elements_raw <- read.csv("data/elements.csv", header = T, sep = ",")
inventories_raw <- read.csv("data/inventories.csv", header = T, sep = ",")
inventory_minifigs_raw <- read.csv("data/inventory_minifigs.csv", header = T, sep = ",")
inventory_parts_raw <- read.csv("data/inventory_parts.csv", header = T, sep = ",")
inventory_sets_raw <- read.csv("data/inventory_sets.csv", header = T, sep = ",")
minifigs_raw <- read.csv("data/minifigs.csv", header = T, sep = ",")
part_categories_raw <- read.csv("data/part_categories.csv", header = T, sep = ",")
part_relationships_raw <- read.csv("data/part_relationships.csv", header = T, sep = ",")
parts_raw <- read.csv("data/parts.csv", header = T, sep = ",")
sets_raw <- read.csv("data/sets.csv", header = T, sep = ",")
themes_raw <- read.csv("data/themes.csv", header = T, sep = ",")
```
## Przetwarzanie brakujących danych
### Colors
Brak modyfikacji surowych danych
```{r, echo=T}
colors_clean <- colors_raw
```
### Elements
Usunięcie nadmiarowej kolumny design_id, która nie miała wykorzystania w schemacie 
```{r, echo=T}
elements_clean <- elements_raw[, -4]
```
### Inventories
Brak modyfikacji surowych danych
```{r, echo=T}
inventories_clean <- inventories_raw
```
### Inventory Minifigs
Brak modyfikacji surowych danych
```{r, echo=T}
inventory_minifigs_clean <- inventory_minifigs_raw
```
### Inventory Parts
Usunięcie nadmiarowej kolumny img_url, która nie podlega analizie
```{r, echo=T}
inventory_parts_clean <- inventory_parts_raw[, -6]
```
### Inventory Sets
Brak modyfikacji surowych danych
```{r, echo=T}
inventory_sets_clean <- inventory_sets_raw
```
### Minifigs
Usunięcie nadmiarowej kolumny img_url, która nie podlega analizie
```{r, echo=T}
minifigs_clean <- minifigs_raw[, -4]
```
### Part Categories
Brak modyfikacji surowych danych
```{r, echo=T}
part_categories_clean <- part_categories_raw
```
### Part Relationships
Brak modyfikacji surowych danych
```{r, echo=T}
part_relationships_clean <- part_relationships_raw
```
### Parts
Brak modyfikacji surowych danych
```{r, echo=T}
parts_clean <- parts_raw
```
### Sets
Usunięcie nadmiarowej kolumny img_url, która nie podlega analizie
```{r, echo=T}
sets_clean <- sets_raw[, -6]
```
### Themes
Brak modyfikacji surowych danych
```{r, echo=T}
themes_clean <- themes_raw
```
## Podstawowe statystyki
### Colors
```{r}
knitr::kable((head(colors_clean)))
skim(colors_clean)
```
### Elements
```{r}
knitr::kable((head(elements_clean)))
skim(elements_clean)
```
### Inventories
```{r}
knitr::kable((head(inventories_clean)))
skim(inventories_clean)
```
### Inventory Minifigs
```{r}
knitr::kable((head(inventory_minifigs_clean)))
skim(inventory_minifigs_clean)
```
### Inventory Parts
```{r}
knitr::kable((head(inventory_parts_clean)))
skim(inventory_parts_clean)
```
### Inventory Sets
```{r}
knitr::kable((head(inventory_sets_clean)))
skim(inventory_sets_clean)
```
### Minifigs
```{r}
knitr::kable((head(minifigs_clean)))
skim(minifigs_clean)
```
### Part Categories
```{r}
knitr::kable((head(part_categories_clean)))
skim(part_categories_clean)
```
### Part Relationships
```{r}
knitr::kable((head(part_relationships_clean)))
skim(part_relationships_clean)
```
### Parts
```{r}
knitr::kable((head(parts_clean)))
skim(parts_clean)
```
### Sets
```{r}
knitr::kable((head(sets_clean)))
skim(sets_clean)
```
### Themes
```{r}
knitr::kable((head(themes_clean)))
skim(themes_clean)
```
# Analiza danych

```{r}
top_colors <- 15
```

## Analiza wykorzystanych kolorów w elementach
Poniższy wykres ukazuje `r top_colors` najczęściej używanych kolorów w elementach.
Warte również uwagi jest fakt, iż za brak koloru uważa się kolor czarny.

```{r, echo=F}
elements_with_colors_df <- left_join(elements_clean, colors_clean, by = join_by(color_id == id))

sum_most_used_colors_df <- data.frame(table(elements_with_colors_df$name))

colnames(sum_most_used_colors_df) <- c("Color", "Quantity")

sum_most_used_colors_df <- sum_most_used_colors_df %>%
  arrange(desc(Quantity)) %>%
  head(top_colors)

sorted_colors_with_rgb <-left_join(sum_most_used_colors_df, colors_clean, by = join_by(Color == name)) %>%
  arrange(desc(Quantity))

rgb_names_list <- sorted_colors_with_rgb %>%
  select(rgb) %>%
  c() %>%
  lapply(function(x) paste0("#", x))

color_names_list <- sorted_colors_with_rgb %>%
  select(Color) %>%
  c()

rgb_color_pairs <- setNames(rgb_names_list$rgb, color_names_list$Color)

most_used_colors_plot <- ggplot(sum_most_used_colors_df, aes(x = reorder(Color, Quantity), y = Quantity, fill = Color, color = "black")) +
  geom_bar(stat = "identity", position = "identity") +
  labs(title = "Najczęściej używany kolor w elementach", x = "Color", y = "Quantity") +
  scale_fill_manual(values=rgb_color_pairs) +
  coord_flip() +
  theme_minimal() +
  theme(legend.position = "none")

ggplotly(most_used_colors_plot, tooltip = c("Color", "Quantity"))

```

```{r}
top_minifigs <- 10
```
## Analiza najczęściej używanych minifigach w zestawach
Poniższe wykresy ukazuje `r top_minifigs` najczęściej używanych minifigów w zestawach.
Pierwszy wykres agreguje dane po nazwach, natomiast drugi po unikalnych indeksach.
Analizując uzyskane wyniki możemy dostrzeć, że wyniki różnią się.
Wynika to z faktu, iż istnieją minifigi posiadające taką samą nazwę, ale różniącą się indeksem.
Takie minifigi różnią się najczęściej barwą kolorów, ilością zastosowanych elementów lub materiałem z których zostały wykonane.
```{r, echo=F}
minifigs_with_inventory_df <- left_join(minifigs_clean, inventory_minifigs_clean, by = join_by(fig_num == fig_num))

sum_most_used_minifigs_by_name_df <- minifigs_with_inventory_df %>%
  select(fig_num, name, quantity) %>%
  group_by(name) %>%
  summarise(sum_of_quantity = sum(quantity)) %>%
  arrange(desc(sum_of_quantity)) %>%
  head(top_minifigs)

colnames(sum_most_used_minifigs_by_name_df) <- c("Minifig", "Quantity")

sum_most_used_minifigs_by_fig_df <- minifigs_with_inventory_df %>%
  select(fig_num, name, quantity) %>%
  group_by(fig_num, name) %>%
  summarise(sum_of_quantity = sum(quantity)) %>%
  arrange(desc(sum_of_quantity)) %>%
  head(top_minifigs)

colnames(sum_most_used_minifigs_by_fig_df) <- c("Fig_num", "Minifig", "Quantity")

most_used_minifig_by_name_plot <- ggplot(sum_most_used_minifigs_by_name_df, aes(x = reorder(Minifig, Quantity), y = Quantity, fill = Minifig, color = "black")) +
  geom_bar(stat = "identity", position = "identity") +
  labs(title = "Najczęściej używane minifigi w \nzestawach agregując po nazwach", x = "Minifig", y = "Quantity") +
  coord_flip() +
  scale_fill_brewer(palette="Set3") +
  theme_minimal() +
  theme(legend.position = "none")

most_used_minifig_by_fig_plot <- ggplot(sum_most_used_minifigs_by_fig_df, aes(x = reorder(Minifig, Quantity), y = Quantity, fill = Minifig, color = "black")) +
  geom_bar(stat = "identity", position = "identity") +
  labs(title = "Najczęściej używane minifigi w \nzestawach agregując po indeksach", x = "Minifig", y = "Quantity") +
  coord_flip() +
  scale_fill_brewer(palette="Set3") +
  theme_minimal() +
  theme(legend.position = "none")

ggplotly(most_used_minifig_by_name_plot, tooltip = c("Minifig", "Quantity"))
ggplotly(most_used_minifig_by_fig_plot, tooltip = c("Minifig", "Quantity"))
```

```{r}
parts_with_categories_df <- left_join(parts_clean, part_categories_clean, by = join_by(part_cat_id == id))
parts_with_categories_and_elements_df <- left_join(parts_with_categories_df, elements_clean, by = join_by(part_num == part_num))
parts_full_data_df <- left_join(parts_with_categories_and_elements_df, colors_clean, by = join_by(color_id == id))
```

## Liczba części z i bez elementów
Wykres przestawia porównanie liczbę części zawierających element z tymi, które są bez elementów
```{r}
is_element_na <- is.na(parts_with_categories_and_elements_df$element_id)

parts_without_elements_df <- parts_with_categories_and_elements_df[is_element_na, ] %>%
  select(-element_id, -color_id)

parts_with_elements_df <- parts_with_categories_and_elements_df[!is_element_na, ] %>%
  select(-element_id)

count_parts_with_without_elements_df <- data.frame(
  category = c("with_elements", "without_elements"),
  count = c(nrow(parts_with_elements_df), nrow(parts_without_elements_df)))

ggplot(count_parts_with_without_elements_df, aes(x = category, y = count, fill = category)) +
  geom_bar(stat = "identity", position = "identity") +
  labs(title = "Liczba części z i bez elementów", x = "Category", y = "Count") +
  theme_bw() +
  scale_color_brewer(palette = "Paired") +
  theme(legend.position = "none")
```

## Liczba elementów z i bez kolorów
Wykres przestawia porównanie liczbę elementów zawierającej jakiś kolor z tymi, które są bez koloru
```{r}

is_color_na <- is.na(parts_full_data_df$color_id)
parts_without_color_df = parts_full_data_df[is_color_na, ]
parts_with_color_df = parts_full_data_df[!is_color_na, ]

count_color_parts_df <- data.frame(
  category = c("with_color", "without_color"),
  count = c(nrow(parts_with_color_df), nrow(parts_without_color_df)))

ggplot(count_color_parts_df, aes(x = category, y = count, fill = category)) +
  geom_bar(stat = "identity", position = "identity") +
  labs(title = "Liczba części z i bez kolorów", x = "Category", y = "Count") +
  theme_bw() +
  scale_color_brewer(palette = "Paired") +
  theme(legend.position = "none")
```

## Lista używanych materiałów do tworzenia elementów
Tabela przedstawia jakie materiały oraz w jakiej ilości są wykorzystywane w produkowanych elementach.
Jak widać, plastik stanowi znaczącą część wszystkich wykorzystywanych elementów, co widać wyraźnie na wykresie porównujących plastik do pozostałych materiałów.
```{r}
sum_of_used_materials_df <- parts_clean %>%
  select(part_material) %>%
  count(part_material)

prettyTable(sum_of_used_materials_df)

everything_but_plastic_count <- sum_of_used_materials_df %>%
  select(part_material, n) %>%
  filter(part_material != "Plastic") %>%
  mutate(all_n = sum(n)) %>%
  select(all_n) %>%
  head(1) %>%
  as.numeric()

plastic_count <- sum_of_used_materials_df %>%
  select(part_material, n) %>%
  filter(part_material == "Plastic") %>%
  select(n) %>%
  head(1) %>%
  as.numeric()

compare_plastic_other_df <- data.frame(category = c("Other", "Plastic"), count = c(everything_but_plastic_count, plastic_count))

ggplot(compare_plastic_other_df, aes(x = category, y = count, fill = category)) +
  geom_bar(stat = "identity", position = "identity") +
  labs(title = "Porównanie wykorzystania plastiku do reszty materiałów", x = "Category", y = "Count") +
  theme_bw() +
  scale_color_brewer(palette = "Paired") + 
  theme(legend.position = "none")
```

## Wzrost liczby setów od początku do roku `r current_year - 1`
Wykres przedstawia ile zostało zaprojektowanych setów w każdym roku.
Dodatkowo zaprezentowane jest całkowita liczba zaprojektowanych setów dla każdego roku.
```{r}
set_without_current_year_df <- sets_clean[!(sets_clean$year %in% c(current_year, current_year + 1, current_year + 2)), ]

grouped_by_year_sum_df <- set_without_current_year_df %>%
  group_by(year) %>%
  summarise(count_sets = n()) %>%
  mutate(cumcount_sets = cumsum(count_sets))

colnames(grouped_by_year_sum_df) <- c("Year", "Count_sets", "Cumulative_count_of_sets")

grouped_by_year_plot <- ggplot(grouped_by_year_sum_df, aes(x = Year, y = Count_sets)) +
  geom_bar(stat = "identity") +
  geom_line(aes(y = Cumulative_count_of_sets), color = "red") +
  labs(title = "Suma liczby setów dla każdego roku", x = "Year", y = "Sum of sets") +
  theme_bw() +
  scale_color_brewer(palette = "Paired")

ggplotly(grouped_by_year_plot)
```

## Animacja porównujące podstawowe statystyki dla setów w przeciągu lat
```{r}
grouped_by_year_statistics_df <- set_without_current_year_df %>%
  group_by(year) %>%
  summarise(Count_sets = n(),
            Sum_parts = sum(num_parts),
            Mean_parts = mean(num_parts),
            Median_parts = median(num_parts),
            Max_parts = max(num_parts))

grouped_by_year_count_parts_plot <- ggplot(grouped_by_year_statistics_df, aes(x = year, y = Count_sets)) +
  geom_line(size = 1.10, color = "#875e5b") +
  scale_color_viridis_d() +
  labs(x = "Year", y = "Count sets") +
  theme_classic() +
  geom_point(colour = "#875e5b", fill = "#875e5b") +
  transition_reveal(year)

grouped_by_year_sum_parts_plot <- ggplot(grouped_by_year_statistics_df, aes(x = year, y = Sum_parts)) +
  geom_line(size = 1.10, color = "#db7b74") +
  scale_color_viridis_d() +
  labs(x = "Year", y = "Sum parts") +
  theme_classic() +
  geom_point(colour = "#db7b74", fill = "#db7b74") +
  transition_reveal(year)

grouped_by_year_mean_parts_plot <- ggplot(grouped_by_year_statistics_df, aes(x = year, y = Mean_parts)) +
  geom_line(size = 1.10, color = "#d63a2f") +
  scale_color_viridis_d() +
  labs(x = "Year", y = "Mean parts") +
  theme_classic() +
  geom_point(colour = "#d63a2f", fill = "#d63a2f") +
  transition_reveal(year)

grouped_by_year_median_parts_plot <- ggplot(grouped_by_year_statistics_df, aes(x = year, y = Median_parts)) +
  geom_line(size = 1.10, color = "#7eadde") +
  scale_color_viridis_d() +
  labs(x = "Year", y = "Median parts") +
  theme_classic() +
  geom_point(colour = "#7eadde", fill = "#7eadde") +
  transition_reveal(year)

grouped_by_year_max_parts_plot <- ggplot(grouped_by_year_statistics_df, aes(x = year, y = Max_parts)) +
  geom_line(size = 1.10, color = "#69d60f") +
  scale_color_viridis_d() +
  labs(x = "Year", y = "Max parts") +
  theme_classic() +
  geom_point(colour = "#69d60f", fill = "#69d60f") +
  transition_reveal(year)

grouped_by_year_count_parts_gif <- animate(grouped_by_year_count_parts_plot, width = 480, height = 480)
grouped_by_year_count_parts_mgif <- image_read(grouped_by_year_count_parts_gif)

grouped_by_year_sum_parts_gif <- animate(grouped_by_year_sum_parts_plot, width = 480, height = 480)
grouped_by_year_sum_parts_mgif <- image_read(grouped_by_year_sum_parts_gif)

grouped_by_year_mean_parts_gif <- animate(grouped_by_year_mean_parts_plot, width = 480, height = 480)
grouped_by_year_mean_parts_mgif <- image_read(grouped_by_year_mean_parts_gif)

grouped_by_year_median_parts_gif <- animate(grouped_by_year_median_parts_plot, width = 480, height = 480)
grouped_by_year_median_parts_mgif <- image_read(grouped_by_year_median_parts_gif)

grouped_by_year_max_parts_gif <- animate(grouped_by_year_max_parts_plot, width = 400, height = 400)
grouped_by_year_max_parts_mgif <- image_read(grouped_by_year_max_parts_gif)

grouped_by_year_statistics_gif_1 <- image_append(c(grouped_by_year_count_parts_mgif[1], 
                                                 grouped_by_year_sum_parts_mgif[1]))

grouped_by_year_statistics_gif_2 <- image_append(c(grouped_by_year_mean_parts_mgif[1],
                                                 grouped_by_year_median_parts_mgif[1]))

grouped_by_year_statistics_gif_3 <- image_append(c(grouped_by_year_max_parts_mgif[1]))

for(i in 2:100){
  combined_1 <- image_append(c(grouped_by_year_count_parts_mgif[i], 
                             grouped_by_year_sum_parts_mgif[i]))
  grouped_by_year_statistics_gif_1 <- c(grouped_by_year_statistics_gif_1, combined_1)
  
  combined_2 <- image_append(c(grouped_by_year_mean_parts_mgif[i],
                             grouped_by_year_median_parts_mgif[i]))
  grouped_by_year_statistics_gif_2 <- c(grouped_by_year_statistics_gif_2, combined_2)
  
  combined_3 <- image_append(c(grouped_by_year_max_parts_mgif[i]))
  grouped_by_year_statistics_gif_3 <- c(grouped_by_year_statistics_gif_3, combined_3)
}

grouped_by_year_statistics_gif_1
grouped_by_year_statistics_gif_2
grouped_by_year_statistics_gif_3
```

## Korelacja między podstawowymi statystykami związanymi z setami

Z przedstawionych wykresów możemy dostrzec, że mediana części jest najsłabiej skorelowana z pozostałymi wynikami. Natomiast najsilniejszą korelację widać dla sumy części i ilości setów.

```{r}
correlation_matrix_pearson <- cor(grouped_by_year_statistics_df[, c("Count_sets", "Sum_parts", "Mean_parts", "Median_parts", "Max_parts")], method = "pearson")
correlation_matrix_pearson_df <- as.data.frame(as.table(correlation_matrix_pearson))

correlation_matrix_pearson_plot <- ggplot(correlation_matrix_pearson_df, aes(Var1, Var2, fill = Freq,
                                                                             text = paste0("Attribute 1: ", Var1,
                                                                                           "\nAttribute 2: ", Var2,
                                                                                           "\nFrequency: ", Freq))) +
  geom_tile(color = "purple") +
  scale_fill_distiller(palette = "Purples", direction = 1) +
  labs(title = "Correlation Heatmap - pearson", x = "Attribute", y = "Attribute") +
  theme_bw()

ggplotly(correlation_matrix_pearson_plot, tooltip = c("text"))

correlation_matrix_kendall <- cor(grouped_by_year_statistics_df[, c("Count_sets", "Sum_parts", "Mean_parts", "Median_parts", "Max_parts")], method = "kendall")
correlation_matrix_kendall_df <- as.data.frame(as.table(correlation_matrix_kendall))

correlation_matrix_kendall_plot <- ggplot(correlation_matrix_kendall_df, aes(Var1, Var2, fill = Freq,
                                                                             text = paste0("Attribute 1: ", Var1,
                                                                                           "\nAttribute 2: ", Var2,
                                                                                           "\nFrequency: ", Freq))) +
  geom_tile(color = "purple") +
  scale_fill_distiller(palette = "Purples", direction = 1) +
  labs(title = "Correlation Heatmap - kendall", x = "Attribute", y = "Attribute") +
  theme_bw()

ggplotly(correlation_matrix_kendall_plot, tooltip = c("text"))

correlation_matrix_spearman <- cor(grouped_by_year_statistics_df[, c("Count_sets", "Sum_parts", "Mean_parts", "Median_parts", "Max_parts")], method = "spearman")
correlation_matrix_spearman_df <- as.data.frame(as.table(correlation_matrix_spearman))

correlation_matrix_spearman_plot <- ggplot(correlation_matrix_spearman_df, aes(Var1, Var2, fill = Freq,
                                                                             text = paste0("Attribute 1: ", Var1,
                                                                                           "\nAttribute 2: ", Var2,
                                                                                           "\nFrequency: ", Freq))) +
  geom_tile(color = "purple") +
  scale_fill_distiller(palette = "Purples", direction = 1) +
  labs(title = "Correlation Heatmap - spearman", x = "Attribute", y = "Attribute") +
  theme_bw()

ggplotly(correlation_matrix_spearman_plot, tooltip = c("text"))

```

```{r}
top_themes_1 = 15
top_themes_2 = 10
```

## Top `r top_themes_1` najpopularniejszych tematów na podstawie ilości setów
```{r}
themes_without_parent_df <- themes_clean %>% 
  select(-parent_id)

themes_with_parents_df <- left_join(themes_clean, themes_without_parent_df, by = join_by(parent_id == id), suffix = c("_child", "_parent")) %>%
  select(-parent_id) %>%
  mutate(name_parent = ifelse(is.na(name_parent), name_child, name_parent))

sets_themes_df <- left_join(sets_clean, themes_with_parents_df, by = join_by(theme_id == id)) %>%
  select(-set_num, -theme_id, -name)

top_n_1_themes_data_df <- sets_themes_df %>%
  group_by(name_parent) %>%
  summarize(Count_sets = n()) %>%
  arrange(desc(Count_sets)) %>%
  head(top_themes_1)

top_n_2_themes_data_df <- sets_themes_df %>%
  group_by(name_parent) %>%
  summarize(Count_sets = n()) %>%
  arrange(desc(Count_sets)) %>%
  head(top_themes_2)

top_n_themes_plot <- ggplot(top_n_1_themes_data_df, aes(x=reorder(name_parent, Count_sets), y=Count_sets, 
                                                        text = paste0("Count sets: ", Count_sets))) +
  geom_bar(stat="identity", fill = "lightblue") +
  coord_flip() +
  labs(x = "Theme name", y = "Sum of sets") +
  theme_bw() +
  theme(legend.position = "none")

ggplotly(top_n_themes_plot, tooltip = c("text"))
```

```{r}
top_themes_parents = 10
```

## Top `r top_themes_parents` najpopularniejszych tematów przewodnich
Warto zwrócić uwagę, że jeśli temat przewodni nie miał nadrzędnego tematu, to traktowany był on jako własny nadrzędny temat 
```{r}

top_n_parent_themes_df <- themes_with_parents_df %>%
  group_by(name_parent) %>%
  summarize(Count = n()) %>%
  arrange(desc(Count)) %>%
  head(top_themes_parents)

top_n_themes_plot <- ggplot(top_n_parent_themes_df, aes(x=reorder(name_parent, Count), y=Count)) +
  geom_bar(stat="identity", fill = "blue") +
  coord_flip() +
  labs(x = "Theme name", y = "Count") +
  theme_bw() +
  theme(legend.position = "none")

ggplotly(top_n_themes_plot, tooltip = c("Count"))
```

## Suma setów oraz części dla każdego tematu
```{r}
sum_set_part_themes_df <- sets_themes_df %>%
  group_by(name_parent) %>%
  summarize(Count_sets = n(),
            Sum_parts = sum(num_parts))

sum_set_part_themes_plot <- ggplot(sum_set_part_themes_df, aes(x = Count_sets, y= Sum_parts, color = name_parent, 
                                                               text = paste0("Name parent: ", name_parent,
                                                                             "\nCount sets: ", Count_sets,
                                                                             "\nSum parts: ", Sum_parts))) + 
  geom_point() +
  labs(x = "Sum parts", y = "Count sets") +
  theme_bw()

ggplotly(sum_set_part_themes_plot, tooltip = c("text"))
```

```{r}
sets_themes_grouped_df <- sets_themes_df %>%
  group_by(year, name_parent) %>%
  summarise(
    count_sets = n(),
    sum_parts = sum(num_parts))

top_n_1_themes_names_list <- top_n_1_themes_data_df$name_parent
top_n_1_themes_data_df <- sets_themes_grouped_df[sets_themes_grouped_df$name_parent %in% top_n_1_themes_names_list, ]

top_n_1_themes_without_no_full_data_df <- top_n_1_themes_data_df[!(top_n_1_themes_data_df$year %in% c(current_year, current_year + 1, current_year + 2)), ]


top_n_2_themes_names_list <- top_n_2_themes_data_df$name_parent
top_n_2_themes_data_df <- sets_themes_grouped_df[sets_themes_grouped_df$name_parent %in% top_n_2_themes_names_list, ]

top_n_2_themes_without_no_full_data_df <- top_n_2_themes_data_df[!(top_n_2_themes_data_df$year %in% c(current_year, current_year + 1, current_year + 2)), ]
```

## Liczba setów dla top `r top_themes_1` najpopularniejszych tematów na przestrzeni lat
```{r}
top_n_themes_count_sets_plot <- ggplot(top_n_1_themes_without_no_full_data_df, 
                                       aes(x = year, y = count_sets, fill = factor(name_parent),
                                           text = paste0("Year: ", year,
                                                        "\nCount sets: ", count_sets,
                                                        "\nTheme name: ", name_parent))) +
  geom_bar(stat = "identity") +
  theme_bw() +
  theme_minimal() +
  labs(x = "Sum parts", y = "Year", fill = "Theme name")
  
ggplotly(top_n_themes_count_sets_plot, tooltip = c("text"))
```

## Animacja przedstawiająca liczbę setów dla top `r top_themes_2` najpopularniejszych tematów na przestrzeni lat
```{r}
pal <- colorRampPalette(c("red", "yellow"))

ggplot(
  top_n_2_themes_without_no_full_data_df, 
  aes(x = year, y=count_sets, color = factor(name_parent))) +
  geom_line() +
  scale_fill_manual(values = pal(top_themes_2)) +
  theme_minimal() +
  labs(x = "Year", y = "Count sets", color = "") +
  theme(legend.position = "bottom") +
  geom_point() +
  transition_reveal(year)
```

## Liczba części dla top `r top_themes_1` najpopularniejszych tematów na przestrzeni lat
```{r}
top_n_themes_sum_parts_plot <- ggplot(top_n_1_themes_without_no_full_data_df, 
                                      aes(x = year, y = sum_parts, fill = factor(name_parent),
                                      text = paste0("Year: ", year,
                                                        "\nSum parts: ", count_sets,
                                                        "\nTheme name: ", name_parent))) +
  geom_bar(stat = "identity") +
  theme_bw() +
  theme_minimal() +
  labs(x = "Sum parts", y = "Year", fill = "Theme name")
  
ggplotly(top_n_themes_sum_parts_plot, tooltip = c("text"))
```

## Animacja przedstawiająca liczbę części dla top `r top_themes_2` najpopularniejszych tematów na przestrzeni lat
```{r}
ggplot(
  top_n_2_themes_without_no_full_data_df, 
  aes(x = year, y=sum_parts, color = factor(name_parent))) +
  geom_line() +
  scale_fill_manual(values = pal(top_themes_2)) +
  theme_minimal() +
  labs(x = "Year", y = "Sum parts", color = "") +
  theme(legend.position = "bottom") +
  geom_point() +
  transition_reveal(year)
```

```{r}
top_part_categories = 20
```

## Top `r top_part_categories` najczęśniej występowanych kategorii części
```{r}
top_part_with_categories_df <- left_join(parts_clean, part_categories_clean, by = join_by(part_cat_id == id), suffix = c("_parts", "_categories")) %>%
  select(name_categories) %>%
  group_by(name_categories) %>%
  summarize(Count = n()) %>%
  arrange(desc(Count)) %>%
  head(top_part_categories)

top_n_themes_plot <- ggplot(top_part_with_categories_df, aes(x=reorder(name_categories, Count), y=Count)) +
  geom_bar(stat="identity", fill = "#4d7cc9") +
  coord_flip() +
  labs(x = "Category name", y = "Count") +
  theme_bw() +
  theme(legend.position = "none")

ggplotly(top_n_themes_plot, tooltip = c("Count"))

```

## Porównanie najczęstszych relacji między częściami
```{r}
sorted_top_part_relationships_df <- part_relationships_clean %>% 
  select(rel_type) %>%
  group_by(rel_type) %>%
  summarize(Count = n()) %>%
  arrange(desc(Count))

sorted_top_part_relationships_df["rel_type"][sorted_top_part_relationships_df["rel_type"] == "P"] <- "Print"
sorted_top_part_relationships_df["rel_type"][sorted_top_part_relationships_df["rel_type"] == "R"] <- "Pair"
sorted_top_part_relationships_df["rel_type"][sorted_top_part_relationships_df["rel_type"] == "B"] <- "Sub-Part"
sorted_top_part_relationships_df["rel_type"][sorted_top_part_relationships_df["rel_type"] == "M"] <- "Mold"
sorted_top_part_relationships_df["rel_type"][sorted_top_part_relationships_df["rel_type"] == "T"] <- "Pattern"
sorted_top_part_relationships_df["rel_type"][sorted_top_part_relationships_df["rel_type"] == "A"] <- "Alternate"

sorted_top_part_relationships_plot <- ggplot(sorted_top_part_relationships_df, aes(x=reorder(rel_type, Count), y=Count)) +
  geom_bar(stat="identity", fill = "#4d7cc9") +
  coord_flip() +
  labs(x = "Relationship type", y = "Count") +
  theme_bw() +
  theme(legend.position = "none")

ggplotly(sorted_top_part_relationships_plot, tooltip = c("Count"))
```

# Przewidywanie dalszych cech zestawów Lego
```{r}
sets_themes_each_year_df <- sets_themes_df %>%
  group_by(year) %>%
  summarise(
    sum_parts = sum(num_parts),
    count_sets = n())

sets_themes_each_year_df <- sets_themes_each_year_df[!(sets_themes_each_year_df$year %in% c(current_year, current_year + 1, current_year + 2)), ]

forecast_year_1 <- current_year + 2
forecast_year_2 <- current_year + 4
forecast_year_3 <- current_year + 7
```

## Prognoza liczby setów
```{r}
count_sets_ts <- ts(sets_themes_each_year_df$count_sets, start = min(sets_themes_each_year_df$year), end = max(sets_themes_each_year_df$year) - 2, frequency = 1)
arima_count_sets <- auto.arima(count_sets_ts)

forecast_arima_count_sets <- forecast(arima_count_sets)

autoplot(forecast_arima_count_sets) +
  labs(x = "Year", y = "Number of Sets")

forecast_arima_count_sets_df <- as.data.frame(forecast_arima_count_sets)
forecast_arima_count_sets_df <- forecast_arima_count_sets_df %>%
  add_rownames("Year")

forecast_arima_count_sets_1 <- forecast_arima_count_sets_df[forecast_arima_count_sets_df$Year == forecast_year_1, ]
forecast_arima_count_sets_1 <- format(forecast_arima_count_sets_1$`Point Forecast`, digits = 2, scientific = FALSE)

forecast_arima_count_sets_2 <- forecast_arima_count_sets_df[forecast_arima_count_sets_df$Year == forecast_year_2, ]
forecast_arima_count_sets_2 <- format(forecast_arima_count_sets_2$`Point Forecast`, digits = 2, scientific = FALSE)

forecast_arima_count_sets_3 <- forecast_arima_count_sets_df[forecast_arima_count_sets_df$Year == forecast_year_3, ]
forecast_arima_count_sets_3 <- format(forecast_arima_count_sets_3$`Point Forecast`, digits = 2, scientific = FALSE)
```

Według modelu wykorzystującego algorytm arima:

- W roku `r forecast_year_1` będzie `r forecast_arima_count_sets_1` setów

- W roku `r forecast_year_2` będzie `r forecast_arima_count_sets_2` setów

- W roku `r forecast_year_3` będzie `r forecast_arima_count_sets_3` setów

```{r}
ets_count_sets <- ets(count_sets_ts)

forecast_ets_count_sets <- forecast(ets_count_sets)

autoplot(forecast_ets_count_sets) +
  labs(x = "Year", y = "Number of Sets")

forecast_ets_count_sets_df <- as.data.frame(forecast_ets_count_sets)
forecast_ets_count_sets_df <- forecast_ets_count_sets_df %>%
  add_rownames("Year")

forecast_ets_count_sets_1 <- forecast_ets_count_sets_df[forecast_ets_count_sets_df$Year == forecast_year_1, ]
forecast_ets_count_sets_1 <- format(forecast_ets_count_sets_1$`Point Forecast`, digits = 2, scientific = FALSE)

forecast_ets_count_sets_2 <- forecast_ets_count_sets_df[forecast_ets_count_sets_df$Year == forecast_year_2, ]
forecast_ets_count_sets_2 <- format(forecast_ets_count_sets_2$`Point Forecast`, digits = 2, scientific = FALSE)

forecast_ets_count_sets_3 <- forecast_ets_count_sets_df[forecast_ets_count_sets_df$Year == forecast_year_3, ]
forecast_ets_count_sets_3 <- format(forecast_ets_count_sets_3$`Point Forecast`, digits = 2, scientific = FALSE)
```

Według modelu wykorzystującego algorytm ets:

- W roku `r forecast_year_1` będzie `r forecast_ets_count_sets_1` setów

- W roku `r forecast_year_2` będzie `r forecast_ets_count_sets_2` setów

- W roku `r forecast_year_3` będzie `r forecast_ets_count_sets_3` setów

## Prognoza ilości części
```{r}
sum_parts_ts <- ts(sets_themes_each_year_df$sum_parts, start = min(sets_themes_each_year_df$year), end = max(sets_themes_each_year_df$year) - 2, frequency = 1)
arima_sum_parts <- auto.arima(sum_parts_ts)

forecast_arima_sum_parts <- forecast(arima_sum_parts)

autoplot(forecast_arima_sum_parts) +
  labs(x = "Year", y = "Number of Sets")

forecast_arima_sum_parts_df <- as.data.frame(forecast_arima_sum_parts)
forecast_arima_sum_parts_df <- forecast_arima_sum_parts_df %>%
  add_rownames("Year")

forecast_arima_sum_parts_1 <- forecast_arima_sum_parts_df[forecast_arima_sum_parts_df$Year == forecast_year_1, ]
forecast_arima_sum_parts_1 <- format(forecast_arima_sum_parts_1$`Point Forecast`, digits = 2, scientific = FALSE)

forecast_arima_sum_parts_2 <- forecast_arima_sum_parts_df[forecast_arima_sum_parts_df$Year == forecast_year_2, ]
forecast_arima_sum_parts_2 <- format(forecast_arima_sum_parts_2$`Point Forecast`, digits = 2, scientific = FALSE)

forecast_arima_sum_parts_3 <- forecast_arima_sum_parts_df[forecast_arima_sum_parts_df$Year == forecast_year_3, ]
forecast_arima_sum_parts_3 <- format(forecast_arima_sum_parts_3$`Point Forecast`, digits = 2, scientific = FALSE)
```

Według modelu wykorzystującego algorytm arima:

- W roku `r forecast_year_1` będzie `r forecast_arima_sum_parts_1` części

- W roku `r forecast_year_2` będzie `r forecast_arima_sum_parts_2` części

- W roku `r forecast_year_3` będzie `r forecast_arima_sum_parts_3` części

```{r}
ets_sum_parts <- ets(sum_parts_ts)

forecast_ets_sum_parts <- forecast(ets_sum_parts)

autoplot(forecast_ets_sum_parts) +
  labs(x = "Year", y = "Number of Sets")

forecast_ets_sum_parts_df <- as.data.frame(forecast_ets_sum_parts)
forecast_ets_sum_parts_df <- forecast_ets_sum_parts_df %>%
  add_rownames("Year")

forecast_ets_sum_parts_1 <- forecast_ets_sum_parts_df[forecast_ets_sum_parts_df$Year == forecast_year_1, ]
forecast_ets_sum_parts_1 <- format(forecast_ets_sum_parts_1$`Point Forecast`, digits = 2, scientific = FALSE)

forecast_ets_sum_parts_2 <- forecast_ets_sum_parts_df[forecast_ets_sum_parts_df$Year == forecast_year_2, ]
forecast_ets_sum_parts_2 <- format(forecast_ets_sum_parts_2$`Point Forecast`, digits = 2, scientific = FALSE)

forecast_ets_sum_parts_3 <- forecast_ets_sum_parts_df[forecast_ets_sum_parts_df$Year == forecast_year_3, ]
forecast_ets_sum_parts_3 <- format(forecast_ets_sum_parts_3$`Point Forecast`, digits = 2, scientific = FALSE)
```

Według modelu wykorzystującego algorytm ets:

- W roku `r forecast_year_1` będzie `r forecast_ets_sum_parts_1` części

- W roku `r forecast_year_2` będzie `r forecast_ets_sum_parts_2` części

- W roku `r forecast_year_3` będzie `r forecast_ets_sum_parts_3` części